高雄高等行政法院裁定
111年度訴字第149號
原      告  李秀枝即奧之院心靈小棧

被      告  臺南市政府文化局

代  表  人  葉澤山              
上列當事人間人權侵害事件，原告不服臺南市政府中華民國111
年3月11日府法濟字第1110291225號訴願決定，提起行政訴訟，
本院裁定如下︰
　　主  文
一、原告之訴駁回。
二、訴訟費用由原告負擔。
    理  由
一、按「公法上之爭議，除法律別有規定外，得依本法提起行政
    訴訟。」「前條所稱之行政訴訟，指撤銷訴訟、確認訴訟及
    給付訴訟。」「當事人書狀，除別有規定外，應記載下列各
    款事項：一、當事人姓名及住所或居所；當事人為法人、機
    關或其他團體者，其名稱及所在地、事務所或營業所。二、
    有法定代理人、代表人或管理人者，其姓名及住所或居所。
    三、有訴訟代理人者，其姓名及住所或居所。四、應為之聲
    明。五、事實上及法律上之陳述。六、供證明或釋明用之證
    據。七、附屬文件及其件數。八、行政法院。九、年、月、
    日。」「起訴，應以訴狀表明下列各款事項，提出於行政法
    院為之：一、當事人。二、起訴之聲明。三、訴訟標的及其
    原因事實。」「原告之訴，有下列各款情形之一者，行政法
    院應以裁定駁回之。但其情形可以補正者，審判長應定期間
    先命補正：……。十、起訴不合程式或不備其他要件者。」行
    政訴訟法第2條、第3條、第57條第1項、第105條第1項及第1
    07條第1項第10款分別定有明文。準此，提起行政訴訟應以
    訴狀表明當事人、起訴之聲明、訴訟標的及其原因事實，且
    其訴之聲明應具體明確並符合行政訴訟法第3條所定訴訟類
    型，藉以確定行政法院對之有審判權，並據以判斷其訴訟種
    類、審判對象與範圍，方可謂特定及符合起訴必備之程式。
    倘記載有欠缺，經裁定限期命補正而不補正或補正不完全者
    ，其起訴即為不合法，行政法院應以裁定駁回之。
二、查原告於民國111年4月22日提出行政訴訟起訴狀列臺南市政
    府為被告機關，惟其起訴狀訴之聲明記載「法務部廉政署暨
    臺南市政府對所屬公務員公然包庇、護航、隱匿官商勾結對
    人民行違法轉包、採購法圖利特定廠商、偽造文書侵占財物
    、加重毀謗毀行謗商譽之實」，顯未具體表明以臺南市政府
    為被告所請求判決之事項，亦未符行政訴訟法第3條所定訴
    訟類型；其所載事實理由，則未具體表明以臺南市政府為被
    告之原因事實暨請求之法律依據，亦未載明被告之機關所在
    地及其代表人，致有程式上欠缺。前經本院於111年6月2日
    裁定命原告於收受送達後7日內補正，該裁定於同年月9日送
    達原告，有該裁定書（見本院卷第269頁、第270頁）及送達
    證書（見本院卷第281頁）附卷可稽。原告雖於111年6月13
    日及同年8月4日具狀改列臺南市政府文化局為被告，並補正
    被告機關所在地及代表人，然其書狀內容仍未具體表明合於
    行政訴訟法所定訴之聲明、訴訟類型、法律依據暨原因事實
    等事項。再經本院於111年8月16日行準備程序闡明前揭起訴
    必備之程式，原告仍僅指稱被告臺南市政府文化局拆除神尊
    、偽造文書、公然污辱、官官相護，請求內容如111年8月4
    日行政訴訟二狀所載云云，顯仍未依本院前揭裁定意旨補正
    而有補正不完全之情事。依上揭規定及說明，原告起訴為不
    合法，應以裁定駁回。又原告起訴既不合法，其實體上主張
    本院即無從加以審究，併此敘明。
三、結論：原告之訴不合法。 
中　　華　　民　　國　　111 　年　　9 　　月　　29　　日
             高雄高等行政法院第二庭
                         審判長法官  孫  國  禎
                               法官  林  韋  岑
                               法官  曾  宏  揚
以上正本係照原本作成。
如不服本裁定，應於裁定送達後10日內以書狀敘明理由，經本院
向最高行政法院提出抗告（須按對造人數附具繕本）。
中　　華　　民　　國　　111 　年　　9 　　月　　29　　日

                             書記官　林  幸  怡